臺灣雲林地方法院刑事判決
110年度交易字第35號
公  訴  人  臺灣雲林地方檢察署檢察官
被      告  鄭義雄


輔  佐  人
即被告之子  鄭爝堂


上列被告因公共危險等案件，經檢察官提起公訴（110年度偵字
第390號），本院判決如下：
    主  文
鄭義雄駕駛動力交通工具而吐氣所含酒精濃度達每公升零點二五
毫克以上，處有期徒刑貳月，如易科罰金，以新臺幣壹仟元折算
壹日。緩刑貳年，並應於本判決確定之日起陸個月內，向公庫支
付新臺幣伍萬元。
    事  實
一、鄭義雄明知飲酒後不得駕駛動力交通工具，竟於民國110年1
    月4日上午8時許，在雲林縣斗六市西市場內飲用酒類若干後
    ，不顧其感官知覺及反應能力已受酒精影響而降低，仍基於
    酒後駕駛動力交通工具之犯意，於同日上午9時30分許，騎
    乘車牌號碼000-000號普通重型機車返回其位於雲林縣○○市○
    ○路00號之住處。又於同日下午2時6分許，承前酒後駕駛動
    力交通工具之犯意，接續騎乘上開機車上路，並沿雲林縣斗
    六市內環路由北往南方向直行，行經雲林縣斗六市大同路與
    內環路交岔路口時，疏未注意其行向之行車管制號誌為紅燈
    ，即貿然騎車進入路口，適有林氏似亦騎乘車牌號碼000-00
    00號普通重型機車，沿雲林縣斗六市大同路由東往西方向行
    駛至前揭路口，兩車因閃避不及而發生碰撞，致林氏似當場
    人車倒地，並受有四肢多處擦挫傷、疑似右手拇指骨折等傷
    害（鄭義雄所涉過失傷害部分，因林氏似撤回告訴，另由本
    院為公訴不受理之判決）。嗣經警據報前往現場處理，並對
    在場之鄭義雄施以吐氣酒精濃度檢測，測得其吐氣所含酒精
    濃度每公升達0.29毫克，始悉上情。
二、案經雲林縣警察局斗六分局報告臺灣雲林地方檢察署檢察官
    偵查起訴。
    理  由
壹、程序方面（證據能力）：
一、按被告以外之人於審判外之言詞或書面陳述，除法律有規定
    者外，不得作為證據，刑事訴訟法第159條第1項固定有明文
    。惟被告以外之人於審判外之陳述，雖不符同法第159條之1
     至第159條之4之規定，而經當事人於審判程序同意作為證
    據，法院審酌該言詞陳述或書面陳述作成時之情況，認為適
    當者，亦得為證據；又當事人、代理人或辯護人於法院調查
    證據時，知有第159條第1項不得為證據之情形，而未於言詞
    辯論終結前聲明異議者，視為有前項之同意，同法第159條
    之5第1項、第2項亦有明定。經查，檢察官、被告鄭義雄暨
    其輔佐人對本判決所引用供述證據之證據能力均不爭執（見
    本院卷第46頁），亦未於言詞辯論終結前聲明異議（見本院
    卷第47至52頁），本院審酌該等供述證據作成時之情況，尚
    難認有何違法取證或其他瑕疵，且與待證事實具有關連性，
    認為以之作為證據應屬適當，自均有證據能力。
二、本判決所引用之其餘非供述證據，並無證據證明係公務員違
    背法定程序所取得，亦無顯有不可信之情況，且經本院於審
    理期日提示予被告辨識而為合法調查，自均得作為本判決之
    證據。
貳、實體方面：
一、認定事實所憑之證據及理由：
    上揭事實，業據被告於警詢、偵訊及本院審理時坦承不諱（
    見警卷第9至15頁；偵卷第23至25頁；本院卷第44至45、53
    頁），且有雲林縣警察局交通警察隊道路交通事故當事人酒
    精測定紀錄表、財團法人臺灣商品檢測驗證中心呼氣酒精測
    試器檢定合格證書、雲林縣○○○○○○○道路○○○○○○○○○○○○○○號
    碼000-000號、NBX-6538號之車輛詳細資料報表、被告之證
    號查詢機車駕駛人資料、道路交通事故現場圖、道路交通事
    故調查報告表㈠及㈡、國立成功大學醫學院附設醫院斗六分院
    中文診斷證明書各1份、道路交通事故現場照片15張等證據
    資料在卷可佐（見警卷第39、43至75頁），足認被告所為任
    意性自白核與事實相符，堪以採信。是本案事證明確，被告
    犯行洵堪認定，應依法論科。
二、論罪科刑：
  ㈠核被告所為，係犯刑法第185條之3第1項第1款之駕駛動力交
    通工具而吐氣所含酒精濃度達每公升零點二五毫克以上罪。
    又被告飲酒後，先自雲林縣斗六市西市場騎車返回其住處，
    再於同日下午自其住處騎車外出之數個舉動，係出於不能安
    全駕駛動力交通工具之同一犯意，時間具有密接性，且侵害
    同一法益，各行為之獨立性極為薄弱，依一般社會健全觀念
    ，在時間差距上難以強行分開，應將被告所為之數舉動，合
    為包括之一行為予以評價，較為合理，屬接續犯，應論以包
    括之一罪。
  ㈡被告為29年2月間出生，於本案行為時已滿80歲乙情，有其個
    人戶籍資料（完整姓名）查詢結果在卷可稽（見本院卷第15
    頁），爰依刑法第18條第3項規定減輕其刑。
  ㈢爰審酌被告無視政府再三宣導酒後不得駕駛動力交通工具之
    禁令，僅圖一己往來交通之便，於飲酒後率爾騎乘普通重型
    機車上路，並在前述交岔路口內與他人發生車禍，致使他人
    受傷，嗣經測得之吐氣所含酒精濃度達每公升0.29毫克，足
    見被告騎車時之注意力及控制能力確已受酒精影響而降低，
    所為對於交通及他人生命、身體安全已生相當危害，誠值非
    難；惟念及被告前未曾因犯罪經法院判決處刑，本案係其第
    1次犯酒後駕車之公共危險罪，有臺灣高等法院被告前案紀
    錄表在卷可參（見本院卷第7頁），堪認素行良好，且其犯
    後始終坦承犯行之態度尚可，兼衡被告自陳為國小肄業之智
    識程度，自20幾年前即無業迄今，現與配偶同住之家庭生活
    、工作經濟狀況等一切情狀（見本院卷第54頁），量處如主
    文所示之刑，並諭知易科罰金之折算標準。
  ㈣末按受2年以下有期徒刑、拘役或罰金之宣告，而未曾因故意
    犯罪受有期徒刑以上刑之宣告，認以暫不執行為適當者，得
    宣告2年以上5年以下之緩刑，其期間自裁判確定之日起算，
    刑法第74條第1項第1款定有明文。查被告前未曾因故意犯罪
    受有期徒刑以上刑之宣告，已如前述，其因一時失慮，致罹
    刑典，而其犯後尚知坦承犯行，頗有悔意，經此偵審程序之
    教訓，當能知所警惕而無再犯之虞，尚毋庸以刑之執行達到
    教化其反社會行為之目的，因認對被告所宣告之刑以暫不執
    行為適當，爰依刑法第74條第1項第1款規定，宣告緩刑2年
    ，以啟自新。然為確保被告能記取教訓，使其於緩刑期內能
    深知警惕，戒慎自己之行為，本院認除前開緩刑之宣告外，
    另有課予被告一定負擔之必要，爰斟酌被告犯罪之情節，併
    依刑法第74條第2項第4款規定，命被告應於本判決確定之日
    起6個月內，向公庫支付新臺幣5萬元。又被告應注意刑法第
    75條之1第1項第4款之規定，如未依確定判決履行義務，檢
    察官得聲請法院撤銷緩刑宣告，附此敘明。
據上論斷，應依刑事訴訟法第299條第1項前段，刑法第185條之3
第1項第1款、第18條第3項、第41條第1項前段、第74條第1項第1
 款、第2項第4款，刑法施行法第1條之1第1項，判決如主文。
本案經檢察官王聖豪、林欣儀提起公訴，檢察官蕭仕庸到庭執行
職務。
中　　華　　民　　國　　110 　年　　3 　　月　18 　 　日
                  刑事第六庭  法  官  蘇珈漪 
以上正本證明與原本無異。
如不服本判決應於收受判決後20日內向本院提出上訴書狀，並應
敘述具體理由；其未敘述上訴理由者，應於上訴期間屆滿後20日
內向本院補提理由書（均須按他造當事人之人數附繕本）。「切
勿逕送上級法院」。
                              書記官  曾百慶 
中　　華　　民　　國　　110 　年　　3 　　月　　18　　日

附錄本案論罪科刑法條全文：
中華民國刑法第185條之3
駕駛動力交通工具而有下列情形之一者，處2年以下有期徒刑，
得併科20萬元以下罰金：
一、吐氣所含酒精濃度達每公升零點二五毫克或血液中酒精濃度
    達百分之零點零五以上。
二、有前款以外之其他情事足認服用酒類或其他相類之物，致不
    能安全駕駛。
三、服用毒品、麻醉藥品或其他相類之物，致不能安全駕駛。
因而致人於死者，處3年以上10年以下有期徒刑；致重傷者，處1
年以上7年以下有期徒刑。
曾犯本條或陸海空軍刑法第54條之罪，經有罪判決確定或經緩起
訴處分確定，於5年內再犯第1項之罪因而致人於死者，處無期徒
刑或5年以上有期徒刑；致重傷者，處3年以上10年以下有期徒刑
。